【裁判字號】    90,上易,657
【裁判日期】    900411
【裁判案由】    竊盜
【裁判全文】
台灣高等法院台中分院刑事判決                      九十年度上易字第六五七號
    上  訴  人  台灣南投地方法院檢察署檢察官
    被      告  乙○○
右上訴人因被告竊盜案件，不服臺灣南投地方法院八十九年度易字第八０二號中華民
國九十年一月十六日第一審判決（起訴案號：臺灣南投地方法院檢察署八十九年度偵
字第三七八八號），提起上訴，本院判決如左：
      主  文
原判決撤銷。
乙○○連續毀越安全設備竊盜，累犯，處有期徒刑壹年陸月。
      事  實
一、乙○○前於民國八十四年八月間因強盜案件，經臺灣臺中地方法院於八十四年十
    月十九日以八十四年度訴字第二三三一號判處有期徒刑三年六月，於同年十一月
    二十八日判決確定，並於八十八年一月十四日假釋期滿執行完畢，詎其仍不知悔
    改，意圖為自己不法之所有，基於概括之犯意，先於八十九年十月三十日十三時
    許，以徒手將紗窗撕破後，再打開未上鎖之窗戶攀爬入屋內之方式，侵入南投縣
    南投市○○○路○街二六號張林美珠之住宅（侵入住宅部分未據告訴），竊取張
    林美珠所有之女用皮包三只、血壓計一組、磁器花瓶一個、陳年紹興酒一瓶、衣
    服四件、樣品小洋酒一瓶、麗仕香皂六個、書本六本、洗面乳一條、耳環及胸針
    各一副等財物，得手後正欲離去之際，適為鄰居薛凱音發現，乃報警當場查獲，
    並扣得上開竊得之物品。再於九十年一月二十日凌晨一時三十分許，越過台中市
    ○區○○街一之一號丙○○住處前院圍牆，沿牆壁攀爬至二樓，破壞紗窗，侵入
    二樓房間，搜尋及翻找財物，於尚未得手之際，為丙○○發覺報警查獲。
二、案經南投縣警察局中興分局報請台灣南投地方法院檢察署檢察官偵查起訴及被害
    人訴請台中市警察局第一分局報請台灣台中地方法院檢察署移送併辦。
      理  由
一、訊據被告乙○○對於右揭前後兩次侵入住宅竊盜犯行均自白不諱，雖辯稱：於被
    害人張林美珠住處行竊尚未得手應屬未遂云云，惟被告確有前開竊盜事實，業據
    被告於警訊、偵查中坦承不諱，核與證人即張林美珠鄰居薛凱音及丙○○於警訊
    中證述情節相符，復有贓物認領保管單一紙附卷可稽 (張林美珠部分)，足徵被
    告於警訊及偵查中之自白與事實相符，被告嗣辯稱在張林美珠住處行竊部分係未
    遂云云係卸責之詞，不足採信，本件事證已臻明確，被告犯行堪予認定。
二、核被告乙○○所為，係犯刑法第三百二十一條第一項第二款之毀越安全設備竊盜
    罪、同條第一款第二項於夜間毀越安全設備侵入住宅竊盜未遂罪及刑法第三百零
    六條第一項之侵入住宅罪 (被害人丙○○部分)。公訴意旨認被告行竊張林美珠
    部分犯行，係犯同法第三百二十條第一項之普通竊盜罪，惟被告係先將紗窗毀壞
    後，再以踰越窗戶之安全設備之方式，侵入被害人張林美珠之住宅行竊，業據被
    告自承在卷，且經證人薛凱音證述綦詳，是起訴法條容有誤會應予變更。被告第
    二次所為竊盜及侵入住宅犯行，有方法結果之牽連關係，為牽連犯，應從一重之
    加重竊盜未遂罪處斷。被告先後上開二次竊盜犯行，時間緊接，犯罪構成要件相
    同，顯係基於概括之犯意反覆為之，為連續犯，應依法論以毀越安全設備竊盜一
    罪，並加重其刑。次查，被告曾於八十四年八月間因強盜案件，經臺灣臺中地方
    法院於八十四年十月十九日以八十四年度訴字第二三三一號判處有期徒刑三年六
    月，於同年十一月二十八日判決確定，並於八十八年一月十四日假釋期滿執行完
    畢，有臺灣南投地方法院檢察署前案資料查註紀錄表、及台灣高等法院被告全國
    前案紀錄表各一件在卷可稽，其於前案執行完畢後五年內，再犯本件有期徒刑以
    上之罪，為累犯，應依刑法第四十七條之規定加重其刑。檢察官移送併辦部分與
    已起訴部分之犯行，係屬連續犯裁判上一罪，自亦為起訴效力所及，本院自得併
    予審理，併予敘明。原審就被告於張林美珠住處行竊行為予以論罪科刑，固非無
    見，惟查原判決移送併辦部分之犯行，既未及審理，檢察官上訴意旨執此指摘原
    判決不當，為有理由，自應由本院將原判決予以撤銷改判。查被告有強盜、竊盜
    、妨害公務、妨害自由等前科，素行不佳，於八十九年十月三十日，因竊盜犯行
    為警查獲後，仍於九十年一月二十日再為上開犯行，一再行竊，惡性非輕，爰併
    審酌被告犯罪之動機、手段、犯罪後之態度等一切情狀，量處有期徒刑一年六月
    ，以資懲儆。
三、據上論斷，應依刑事訴訟法第三百六十九條第一項前段、第三百六十四條、第二
    百九十九條第一項前段、第三百條，刑法第五十六條、第三百二十一條第一項第
    二款、第三百零六條第一項、第五十五條、第四十七條，判決如主文。
本案經檢察官甲○○到庭執行職務。
中      華      民      國  九十      年      四      月    十一    日
                                  臺灣高等法院臺中分院刑事第四庭
                                        審判長法  官  洪  耀  宗
                                              法  官  江  德  千
                                              法  官  劉  登  俊
右正本證明與原本無異。
不得上訴
                                              書記官  吳  麗  慧
中      華      民      國      九十      年      四      月    十二    日
                                                                        Ｄ


司法院資訊處製作；財團法人民間司法改革基金會備份。
